

# LIC. ALVARO RICHARD SILES ESTRADA

# INGENIERIA DE SISTEMAS

# **PERFIL PROFESIONAL**

Soy una persona capaz de realizar cualquier actividad a mi persona con responsabilidad, inteligencia, compromiso y dedición. Tengo 2 años de experiencia laboral en el campo, sin considerar trabajos prácticos, ni trabajos dentro de otras actividades.

# **APTITUDES INTERPERSONAL**

Liderazgo Proactividad Trabajo en equipo Adaptabilidad Multifacético Respeto y empatía

# **DATOS PERSONALES**

NOMBRE: Alvaro Richard Siles Estrada

FECHA DE NACIMIENTO: 22 de agosto de 1993

**CARNET DE IDENTIDAD: 8943860** NACIONALIDAD: Boliviano CIUDAD: Santa Cruz de la Sierra

**ESTADO CIVIL: Soltero OCUPACION: Estudiante** 

DOMICILIO: Av. Centenario 3er. Anillo Externo #3100

LICENCIA DE CONDUCIR: Categoría A, M IDIOMAS: Español Nativo, Ingles Intermedio

#### **CONTACTO**



+591 69050028



alvarosiles1@gmail.com



https://alvarosiles.com/

# **ENLACE SOCIALES**









# FORMACIÓN ACADÉMICA

- NIVEL PRIMARIO: Colegio San Martin De Porres en santa cruz de la sierra.
- NIVEL SECUNDARIO: Colegio Padre Jaime Gagnon en santa cruz de la sierra.
- Licenciatura: Titulado en Ingeniería de Sistemas (NUR).

#### FORMACIÓN EXTRA

- Curso de Operador en Computadora (KOLPING) 2008.
- Curso de Mantenimiento y Reparación de Computadoras (CEPESS) 2010.
- Servicio pre-militar Santa cruz Bolivia 2011
- Curso de Inglés intermedio (CBA) 2014.
- Seminario de Bootcamp santa cruz (UPSA) 2015.
- Seminario de Tecnología Google (UPSA) 2015.
- Seminario de Google Developer Group (NUR) 2017.
- Seminario de angular 4 (DOMINGO SAVIO) 2017.
- Certificado de feria de proyectos (NUR) 2018.
- Certificado Megasystem 2019
- Certificado React Native (Udemy) 2020.
- Certificado de Ley № 1178 (NEMABOL) 2021.
- Certificado de D.S. Nº 23318-A (NEMABOL) 2021.
- Certificado de DHSP SMB-IA (SISEGUSA) 2021.
- Certificado de DHSP-SMB-TECHNICAL (DAHUA TECHNOLOGY) 2021.
- Título profesional Ingeniería de sistemas (NUR) 2021
- Certificado Git and GitHub (Udemy) 2021.
- Certificado Windows Terminal (Udemy) 2021.
- Certificado Servidor Linux (Udemy) 2021.
- Certificado Android Studio y Firebase (Udemy) 2021.
- Certificado Power BI (Udemy) 2022
- Certificado Excel para empresas (Udemy) 2022
- Certificado Finanzas Personales (Udemy) 2022
- Certificado Syslink Bolivia (Udemy) 2022
- Certificado Curso de PowerPoint (Udemy) 2021
- Certificado Microsoft Word Basic to Advance Level MS Word Course (Udemy)

#### **EXPERIENCIA PROFESIONAL**

#### SERVISOFTS SRL

IT – Sistemas / Desarrollador Full Stack 2022 Actualmente trabajando

#### Tareas realizadas:

Creación de diseños apps web y móvil Desarrollador full stack para aplicaciones web y móvil, Testing de aplicaciones Instalación y configuración de sistemas operativos

#### **SYSLINK BOLIVIA**

IT – Sistemas / Desarrollador Full Stack 2021 – 2022

#### Tareas realizadas:

Desarrollador Full stack para aplicaciones Web y Móvil, Testing de aplicaciones Instalación y configuración de sistemas operativos

Instalación y configuración de redes LAN-WAN Instalación y Mantenimiento de sistemas CCTV

#### **EL MORDISCO**

IT - Sistemas / Encargado 2021

#### Tareas realizadas:

Administrar los sistemas que tiene el Restaurante Manejo de efectivo Control de caja, contabilidad básica y arqueo,

Reportes

#### **MEGASYSTEM SRL**

IT – Sistemas / Desarrollador Front End 2021

# Tareas realizadas:

Desarrollador de aplicaciones web Administrador de servidores Soporte y mantenimiento a la infraestructura de la empresa

#### **MALL FACILITO**

IT – Sistemas / Desarrollador Front End 2020

#### Tareas realizadas:

Desarrollador de aplicaciones web

#### **CHINREPUESTOS AUTO PARTES**

IT – Sistemas Desarrollador Front End 2019

#### Tareas realizadas:

Desarrollador de aplicaciones web Configuración y mantenimiento de equipos de comunicaciones redes y sistemas internos

#### **MEGASYSTEM SRL**

IT - Sistemas / Encargado 2017 - 2019

#### Tareas realizadas:

Planificador de proyectos

Analista de sistemas

Testing de aplicaciones web, móvil y escritorio Administración y respaldo de servidores Instalación y mantenimiento de sistemas operativos Instalación y configuración de redes lan-wan Instalación y mantenimiento de sistemas cctv Creaciones de manuales de usuario y videos tutoriales Experiencia en atención a clientes

Seguimiento y cierre de inscripción de los interesados.

#### TRANSPORTADORA ROART SRL

Asistente de Logística y Operaciones 2017

#### Tareas realizadas:

Administrar los sistemas que tiene la transportadora Asistencia telefónica a los clientes Creación de reportes

#### UNIVERSIDAD NUR

IT – Sistemas / Supervisor centros de cómputo 2012 - 2014

#### Tareas realizadas:

Responsable de mantener,

Organizar, solucionar y supervisar los laboratorios de Centros de cómputo de la universidad nur.

#### REFERENCIAS

- Ing. Ricardo Paz (SERVISOFTS SRL) 75395848
- Ing. Javier Flores (SYSLINK BOLIVIA) 76681786
- Arianny Baldivieso (EL MORDISCO) 76006805
- Ing. José Fernando Pérez (MALL FACILITO) -77807194
- Carlos Xie (CHINREPUESTOS AUTO PARTES) -69388888
- Ing. Nelo Stanley (MEGASYSTEM SRL) 70972104
- Juan Rodríguez Arteaga (TRANSPORTADORA ROART SRL) 33263843
- Ing. Marco Antonio Terrazas (UNIVERSIDAD NUR) -75017111

## APTITUDES PRINCIPALES DEL SECTOR

- Planificador de proyectos
- Analista de sistemas
- Desarrollador de sitios web
- Desarrollador de aplicación móvil
- Testing de aplicaciones web, móvil y escritorio
- Administrador de servidores
- Instalación y configuración de sistemas operativos
- Instalación y configuración de redes LAN-WAN
- Instalación y Mantenimiento de sistemas CCTV

# METODOLOGÍA DE DESARROLLO

Scrum

# PRINCIPIOS DE PROGRAMACIÓN

- POO
- Programación funcional
- MVC

#### **CONTROL DE VERSIONAMINETO**

- Git
- GitHub
- Gitlab
- Sourcetree

## **SKILL LINTER**

- Lint
- Sonarlint
- Prettier

#### **SKILL DESIGN**

- Figma
- Draw.io
- Uml
- Sketch
- Adobe xd
- Adobe photoshop
- Adobe illustrator
- Blender (básico)

## **ONLINE SUPPORT**

- Microsoft teams
- Zoom
- Teamviewer
- Anydesk
- Google Meet

# **TECNOLOGÍAS Y SISTEMAS OPERATIVOS**

- Windows 11/10/8/7
- Windows server
- Mac OS
- Linux (Ubuntu server)
- iOS
- Android

# **SKILL SERVER**

- Xampp
- IIS
- Nginx
- Docker

#### MARCOS DE FRONT-END

- Html5
- Css3
- Bootstrap
- Javascript
- Jquery
- Typescript
- Angular
- Angular.js"
- React
- React.js
- Vue (básico)
- Redux
- Ember
- Mdbootstrap
- Servisofts
- Canvasis
- Chartis
- Laravel (básico)

# **MARCOS DE BACK-END**

- Java
- Maven
- C
- C++
- C#
- Node.js
- Php
- Python
- Express is
- Object Pascal(Embarcadero Delphi)

#### SKILL TESTING

- Cucumber
- Junit
- Mocha
- Mockito
- Swagger
- Insomnia

**Postman** 

# **BASES DE DATOS**

- Mysql
- Sql server
- Postgresql
- Oracle
- Firebase
- Mongodb
- Sqlite
- Sap b1

# **HERRAMIENTAS Y TECNOLOGÍAS**

Android studio, React native, Netbeans ide, .net, Visual studio, Visual studio code, Sublime text, Virtual box, Vmware, Parallels, Microsoft office, Smartpss, Mikrotik, Office 365, Google Drive, JIRA